【裁判字號】    89,簡上,16
【裁判日期】    890619
【裁判案由】    違反勞工安全衛生法
【裁判全文】
台灣新竹地方法院刑事判決                 八十九年度簡上字第一六號
    上  訴  人
    即  被  告  億欣營造股份有限公司
    兼      右
    代  表  人  甲○○
右上訴人因違反勞工安全衛生法案件，因不服本院八十七年度竹簡字第五一七號，中
華民國八十八年十一月三十日第一審簡易判決（原聲請案號：八十七年度偵字第六八
一五號）提起上訴，本院管轄第二審之合議庭判決如左：
    主      文
上訴駁回。
甲○○緩刑貳年。
    事  實
一、甲○○係億欣營造股份有限公司（以下簡稱億欣公司）負責人。緣昆銘建設股份
    有限公司（以下簡稱昆銘公司）承攬台灣慧智公司及國喬光電公司合作之科學園
    區台灣慧智二廠之工程，億欣公司向昆銘建設公司承攬上開工程之土建工程。
    嗣施工期間經檢查單位科學園區工業區管理局，於八十七年二月十九日派員實施
    檢查，發現上開工程之工作場所有多項缺失，而有立即發生職業災害危險之虞。
    即當場通知命令全面停工，並於八十七年二月二十五日再以（八七）園勞字第○
    四六五四號函令全面停工。詎億欣公司負責人甲○○因慮及臨時支撐結構體抗強
    風及地震之能力較弱，乃未經報准復工，即逕行於八十七年二月底間復工，而施
    作鋼樑灌水泥補強，違反檢查機關所發停工之命令。八十七年三月二日經科學園
    區工業區管理局派員複查時，發現上開工地已完成二樓牆、樑、柱之模版組配作
    業，因而查知億欣公司違反停工之通知，而未經許可逕行復工。
二、案經台灣新竹地方法院檢察署檢察官自動檢舉偵查而聲請以簡易判決處刑。
    理  由
一、訊據上訴人即被告兼億欣公司代表人甲○○對於右開違反停工命令之事實坦承不
    諱，核與證人蔡文言（即實施勞工安全檢查之人員）及吳惠滄（即昆銘公司之實
    際負責人）於偵查中所證相符，並有照片九幀，科學工業園區管理局停工命令二
    紙、（八七）園勞字第○四六五四號停工命令函及（八七）園勞字第○七六六八
    號移送函各乙紙在卷可稽，上訴人甲○○、億欣公司違反勞工安全檢查所發布之
    停工命令之犯行足堪認定。
二、核上訴人億欣公司及該公司之負責人甲○○所為係違反勞工安全衛生法第二十七
    條之規定，應依同法第三十二條第一項第三款及第二項之規定處罰。原審本前開
    同一見解，依勞工安全衛生法第三十二條第一項第三款、第二項、刑法第十一條
    前段、第四十二條第二項、罰金罰鍰提高標準條例第二條、現行法規所定貨幣單
    位折算新台幣條例第二條，各科處上訴人億欣公司、甲○○罰金新台幣三萬元，
    甲○○部分並諭知易服勞役之折算標準以新台幣九百元即銀元三百元折算一日，
    認事用法均無不合，上訴意旨猶執前詞請求廢棄改判，為無理由，應予駁回。第
    念上訴人甲○○未曾受有期徒刑以上刑之宣告，此有臺灣新竹地方法院檢察署刑
    案資料查註紀錄表附卷可稽，係為慮及結構體之安全，有建築師張德純之報告一
    份在卷足稽，思慮欠週，未經報經許可即逕行復工，且犯後坦承犯行態度良好，
    經此偵審程序，當知惕勵，信無再犯之虞，本院因認本次所受刑之宣告，以暫不
    執行為適當，爰併諭知緩刑二年，以啟自新。
三、據上論斷，應依刑事訴訟法第四百五十五條之一第三項、第三百六十八條，刑法
    第七十四條第一款，判決如主文。
本案經檢察官羅雪梅到庭執行職務。
中      華      民      國    八十九    年      六      月     十九     日
                              臺灣新竹地方法院刑事第二庭
                                  審判長法  官 汪銘欽
                                        法  官 王永春
                                        法  官 黃小珮
右正本證明與原本無異。
不得上訴。
                                        書記官 江靜玲
中      華      民      國    八十九    年      六      月     二十     日


司法院資訊處製作；財團法人民間司法改革基金會備份。
